最高法院刑事判決                              八十八年度台上字第一九一二號
    上  訴  人  乙○○
                甲○○
右上訴人等因偽造文書案件，不服台灣高等法院台中分院中華民國八十七年六月三十
日第二審判決（八十七年度上訴字第九二二號，起訴案號：台灣台中地方法院檢察署
八十六年度偵字第九二八八號），提起上訴，本院判決如左：
    主  文
上訴駁回。
    理  由
按刑事訴訟法第三百七十七條規定，上訴於第三審法院，非以判決違背法令為理由，
不得為之。是提起第三審上訴，應以原判決違背法令為理由，係屬法定要件。如果上
訴理由狀並未依據卷內訴訟資料，具體指摘原判決不適用何種法則或如何適用不當，
或所指摘原判決違法情事，顯與法律規定得為第三審上訴理由之違法情形，不相適合
時，均應認其上訴為違背法律上之程式，予以駁回。本件原判決綜合調查證據之結果
，認上訴人乙○○、甲○○共同並牽連犯有刑法第二百十六條第二百十條行使偽造私
文書，足以生損害於他人罪，第三百零五條恐嚇危害安全罪，第三百零二條第一項以
非法方法剝奪人之行動自由罪，及同法第三百三十九條第一項詐欺取財罪之事實，因
認第一審判決依牽連犯關係從一重之前罪處斷，各量處有期徒刑壹年貳月，均宣告緩
刑肆年，為無不合，予以維持，駁回上訴人等在第二審之上訴，已詳認定犯罪事實
之依據及憑以認定之理由，並對上訴人否認犯罪之辯詞，如何不足採信，均已依據卷
內資料予以指駁及說明，從形式上觀察，原判決並無違背法令情形。上訴意旨謂：原
判決採信告訴人林昭信於警訊所述，指乙○○先前打多通電話向其要利息，其乃告知
公司同事，如其外出很久未回即是被捉，應迅將存款提領出來。其遭甲○○捉住後，
公司同事打呼叫器，見無回電，即迅將存款提領出來云云，即據以推論上訴人等有妨
害自由、詐欺等犯行。惟乙○○與林昭信於民國八十五年間在台灣台中地方法院為訴
訟上和解後，林昭信即避不見面，至案發前，上訴人等未曾與之碰面，其焉有先告知
同事之理，原判決依推論論處上訴人等罪刑，殊有未當等語，係就原判決已詳為論斷
與說明之事項，再為事實上之爭執，殊非適法之第三審上訴理由。又本件事證已臻明
確，原審未傳訊證人朱耀明或查證朱耀明是否滯留大陸未歸等項而為無益之調查，亦
不得指為調查未盡。此外，上訴人徒憑己意，對原審職權之適法行使及原判決理由已
詳為論斷之事項，任意爭辯，顯與法定上訴第三審之形式要件不符，其等上訴違背法
律上之程式，均應予駁回。
據上論結，應依刑事訴訟法第三百九十五條前段，判決如主文。
中      華      民      國    八十八    年      四      月     十五     日
                              最高法院刑事第七庭
                                  審判長法官  謝  家  鶴
                                        法官  洪  文  章
                                        法官  花  滿  堂
                                        法官  陳  世  淙
                                        法官  洪  佳  濱
      右正本證明與原本無異
                                              書  記  官
中      華      民      國    八十八    年      四      月    二十三    日
